【裁判字號】    91,重訴,1733
【裁判日期】    920429
【裁判案由】    損害賠償
【裁判全文】
臺灣台北地方法院民事判決  九十一年重訴字第一七三三號
    原      告  乙○○
    訴訟代理人  黃安然律師
    被      告  甲○○
    訴訟代理人    陳錦隆律師
    複  代理人    林怡芳律師
右當事人間請求損害賠償事件，本院判決如左：
    主    文
被告應給付原告新台幣捌拾捌萬肆仟元。
原告其餘之訴駁回。
訴訟費用由被告負擔十分之一，餘由原告負擔。
本判決第一項於原告以新台幣貳拾玖萬伍千元為被告供擔保後，得假執行。但被告如
於假執行程序實施前，以新台幣捌拾捌萬肆仟元為原告預供擔保，得免為假執行。
原告其餘假執行之聲請駁回。
    事    實
甲、原告方面：
一、聲明：
（一）被告應給付原告新台幣（下同）一千一百一十一萬三千六百一十二元，暨自起
      訴狀繕本送達翌日起至清償日止按年息百分之五計算之利息。
（二）被告應給付原告八十八萬四千元。
（三）被告應給付原告二千三百八十八元，暨自起訴狀繕本送達翌日起至清償日止按
      年息百分之五計算之利息。
（二）願供擔保，請准宣告假執行。
二、陳述：
（一）原告係被告母親，今年已八十九歲，改建前門牌號碼台北市○○○路○段二九
      五巷五號房屋原為原告所有，房屋坐落之土地則原為陳悅記祭祀公業所有，六
      十二年間原告與訴外人即女兒林淑珠合資，以原告及林淑珠之名義向法院承買
      ，並將原告出資承購土地之應有部分信託登記於被告名下，六十四年間原告與
      林淑珠並合資將房屋改建為目前之四層樓房，而由原告分得一、二樓、林淑珠
      分得三、四樓，原告分得部分，仍比照土地之約定，信託登記於被告名下，以
      利被告管理，並約明被告須於系爭房屋奉養原告至老，詎被告趁機將三樓亦起
      造登記於自己名下。至於四樓房屋部分及所在土地應有部分二分之一部分，則
      經林淑珠於七十三年間與被告約定，併供被告與原告住居為停止條件，以一百
      萬元售予被告，而分別以贈與及買賣名義移轉登記於原告名下。
（二）房子蓋好後，全部房屋皆係由被告使用及以被告名義出租，但實際收受租金者
      皆為原告。茲因被告不負擔原告之生活費及醫藥費，對原告衣食住行及生病置
      之不理，故原告已以起狀繕本之送達向被告表示終止信託契約，請求被告返還
      信託物，惟被告已將系爭房屋私擅出售他人，而屬給付不能。為此依民法第二
      百二十六條第一項、第一百八十四條第一項、第一百七十九條第一項規定，請
      求被告賠償原告因此所受損害一千一百一十一萬三千六百一十二元，及自起訴
      狀繕本送達翌日起至清償日止按年息百分之五計算之利息。被告擅將原告終身
      積蓄所購買之房地出售，致原告臨老無處容身，精神受有無比之痛苦，被告應
      依民法第二百二十七條之一準用同法第一百九十五條規定，給付原告精神慰撫
      金二千三百八十八元，暨自起訴狀繕本送達翌日起至清償日止按年息百分之五
      計算之利息。
（三）又原告為被告之直系血親尊親屬，被告對原告負有扶養之義務，然兩造就扶養
      之方法經多次協商，仍無法達成協議，原告已於九十一年十一月十四日召開親
      屬會議，並經親屬會議決議原告之生活費用，應由被告每月負擔十三萬元，而
      被告自九十年九月一日起即未支付任何扶養費用，為此依民法第一千一百十七
      條規定，請求被告給付九十年九月一日起至九十一年九月三十日止，以每月六
      萬八千元計算之扶養費八十八萬四千元。
（四）六十三年購買系爭土地及六十四年改建房屋之時，被告仍為在學學生，並無資
      力，爭房屋確係原告所有信託登記於被告名下，原告從未表示贈與之意，被告
      抗辯原告將系爭房地贈與被告，並非事實。
三、證據：提出戶籍謄本、土地及建物登記簿謄本、系爭建築物鑑價報告、被告妻楊
    國婕之前夫吳厚生寄予蔡克信醫師及被告之信函影本、蔡克信醫師證言陳述之公
    證書、修繕工程合約書上所載支付支票帳號現仍為原告之女婿劉建榮所使用之帳
    號印鑑證明影本、被告服役證明影本、被告薪資證明影本、催告被告出面協議通
    知函影本、召開親屬會議通知被告函影本、親屬會議決議影本等件為證。
乙、被告方面：
一、聲明：駁回原告之訴及假執行之聲請，並陳明如受不利判決，願供擔保請准免予
    假執行。
二、陳述：
（一）系爭房地一至三樓係原告贈與被告，為被告所有，由被告獨立管領、使用、收
      益並出租，兩造間並無信託契約關係存在，原告處分自有之系爭房地，自無債
      務不履行、侵權行為或不當得利可言。且雙方間純為財產爭執，本與人格無涉
      ，被告並無侵害原告之身體、健康、名譽、自由、信用、隱私或其他人格法益
      之事實，縱認被告有原告所主張信託義務之不履行，亦不至於侵害原告之人格
      權，原告請求非財產上之損害賠償，亦非有理。
（二）原告稱被告趁機將三樓亦起造登記於自己名下，並非事實，被告與林淑珠於七
      十年間曾以系爭一至四樓房地共同向中國農民銀行借款，三樓房屋登記為被告
      所有，應為林淑珠所明知。且林淑珠所有四樓房屋及基地亦於七十三年一月十
      九日一百萬元出售予被告，並於同年四月二十八日辦妥移轉登記，若被告有趁
      林淑珠不便將三樓登記在自己名下之情事，林淑珠至遲於七十三年四月間即可
      因辦理四樓之移轉登記而發現得知，絕不至於有原告所指於九十一年四月房地
      遭出售後始為知悉。
（三）關於原告請求扶養費部分 ：
      原告自民國六十三年以還，一直由被告扶養，被告自六十三年七月至馬偕醫院
      服務迄七十年結婚止，每月薪水均交原告，七十年至七十六年每月交付原告二
      萬元供零用，七十六年至八十六年，每月交付原告五萬元供零用及重慶北路家
      用，八十六年五月至九十年九月每月交付原告四萬元供零用，且被告家中自始
      即備有原告專用私人房間，安裝冷氣及專屬電話，並僱用外勞照顧生活起居，
      被告並未停止扶養，迄今原告仍使用被告名下之健保卡就醫，並無不扶養原告
      之情事，被告拒付護理之家費用，是因被告認為護理之家非久居之地，希望原
      告返家同住。事實上自九十年九月二十六日以後居住護理之家費用，乃由被告
      以原告名義儲存多年之存款支付，與被告給付無異。又原告自居住護理之家後
      ，從未與被告、林淑珠共同協議扶養方法，遽為召集親屬會議決定扶養方法，
      與法不合。且原告有弟妺四人，而原告所提親屬會議記錄並無二等親之出席，
      其親屬會議決議自難謂為有效。
三、證據：提出臺灣臺北地方法院證明書及不動產權利移轉證書影本各一件、使用執
    照申請書影本一件、工程合約、追加減工程估價單暨收款收據影本各一份、裝修
    工程合約書影本一份、估價單影本一份、通知書影本一份、租賃所得扣繳憑單影
    本二份、擔保放款借據、抵押權設定契約書、債務清償契約書影本各一份、地價
    單影本六份暨房屋稅單影本八份等件為證。
    理    由
一、本件原告主張：原告係被告母親，今年已八十九歲，改建前門牌號碼台北市○○
    ○路○段二九五巷五號房屋原為其所有，房屋坐落之土地則原為陳悅記祭祀公業
    所有，六十二年間原告與其女兒林淑珠合資，以原告及林淑珠之名義向法院承買
    ，並將原告出資承購土地之應有部分信託登記於被告名下，六十四年間原告與林
    淑珠並合資將房屋改建為目前之四層樓房，而由原告分得一、二樓、林淑珠分得
    三、四樓，原告分得部分，仍比照土地之約定，信託登記於被告名下，以利被告
    管理，並約明被告須於系爭房屋奉養原告至老，詎被告趁機將三樓亦起造登記於
    自己名下，嗣被告並取得四樓房屋之所有權。六十五年間房子蓋好後，雖皆係以
    被告名義使用收益及出租，但實際收受租金者皆為原告。茲因被告不負擔原告之
    生活起居，爰以起訴狀之送達向被告為終止信託契約之意思表示，惟因被告已擅
    將系爭房屋出售予他人，其返還信託物已屬給付不能。被告擅將原告終身積蓄所
    購買之房地出售，致原告臨老無處容身，精神受有無比之痛苦，又原告為被告之
    直系血親尊親屬，被告對原告負有扶養之義務，然兩造就扶養之方法經多次協商
    ，仍無法達成協議，原告已於九十一年十一月十四日召開親屬會議，並經親屬會
    議決議原告之生活費用，應由被告每月負擔十三萬元等情，求為判決被告賠償原
    告因被告出售信託房地所受之損害一千一百一十萬三千六百一十二元、精神慰撫
    金二千三百八十八元，及均自起訴狀繕本送達翌日即九十一年五月二十一日起至
    清償日止按年息百分之五計付遲延利息；並自九十年九月一日起至九十一年九月
    三十日止，以每月六萬八千元計算之扶養費八十八萬四千元之判決。
二、被告則以：兩造間就系爭房地並無信託關係存在，系爭房屋一至三樓及基地應有
    部分二分之一係原告贈與被告，被告處分自有之系爭房地，並無債務不履行、侵
    權行為或不當得利可言。且本件純為財產之爭執，與人格無涉，被告並無侵害原
    告之身體、健康、名譽、自由、信用、隱私或其他人格法益，原告請求非財產上
    之損害賠償，並無理由。又被告自六十三年七月至馬偕醫院服務迄七十年結婚止
    ，每月薪水均交原告，七十年至七十六年每月交付原告二萬元供零用，七十六年
    至八十六年，每月交付原告五萬元供零用及重慶北路家用，八十六年五月至九十
    年九月每月交付原告四萬元供零用，且被告家中自始即備有原告專用私人房間，
    安裝冷氣及專屬電話，並僱用外勞照顧生活起居，並無不扶養原告之情事，被告
    拒付護理之家費用，是因被告認為護理之家非久居之地，希望原告返家同住。又
    兩造未曾協議扶養方法，且原告召開之親屬會議未邀親等較近之二等親與會，其
    決議難謂有效等語，資為抗辯。
三、本件原告主張其為被告之母親，改建前門牌號碼台北市○○○路○段二九五巷五
    號房屋原為其所有，房屋坐落之土地則原為陳悅記祭祀公業所有，六十二年間以
    原告及林淑珠之名義向法院承買，土地所有權應有部分各二分之一並登記於原告
    名下，六十五年間房屋改建為目前之四層樓房後，一至三樓房屋均登記在被告名
    下，嗣被告並取得四樓房屋及土地全部之所有權，另被告已於九十一年間將系爭
    一至四樓房屋及基地售予他人之事實，業據其提出戶籍謄本、建築改良物所有權
    狀及新、舊物土地及建物登記簿謄本為證（見本院台北簡易庭九十一年度北調字
    第一二三號卷第十二頁至第三十三頁），並為被告所不爭執，自堪信為真實。
四、又原告主張系爭門牌號碼台北市○○○路○段二九五巷五號一、二樓房屋及其土
    地，均係基於信託關係而登記於被告名下，約定被告須於系爭房屋供奉養原告至
    老，並利無法管理時由被告管理，三樓房屋則係林淑珠所分得，但為被告趁機變
    更起造於自己名下。原告已以起訴狀之送達向被告為終止信託之意思表示，然系
    爭房地業經被告售予他人，其返還信託物已屬給付不能，依民法第二百二十六條
    第一項、第一百八十四條第一項、第一百七十九條第一項之規定，被告應賠償原
    告因此所受相當於系爭一、二樓房屋及其基地價值之損害。且被告擅將原告終身
    積蓄所購買之房地出售，致原告臨老無處容身，精神受有無比之痛苦，應依民法
    第二百二十七條之一準用同法第一百九十五條規定，給付原告精神慰撫金；另被
    告係原告之直系血親卑親屬，對原告負有扶養之義務，然兩造就扶養之方法經多
    次協商，仍無法達成協議，原告已召開親屬會議，並經親屬會議決議扶養方式，
    被告應依民法第一千一百十七條規定給付原告九十年九月一日起至九十一年九月
    三十日止，以每月六萬八千元計算之扶養費云云，則為被告所否認，並以前開情
    詞置辯。是本件應分就下列各項探討之：１、兩造間就系爭房地有無信託關係存
    在，２、原告應受扶養之方法。經查：
（一）兩造間就系爭房地有無信託關係存在：
  １、按信託法於八十五年一月二十六日公布施行前，所謂信託行為，係指信託人授
      與受託人超過經濟目的之權利，而僅許可其於經濟目的範圍內行使權利之法律
      行為而言。故信託關係，須基於信託人與受託人之合意，訂立信託契約，方能
      發生，因此，主張信託關係存在之委託人，應就與他方已成立信託契約之合意
      ，負舉證責任。
  ２、本件原告雖以系爭門牌號碼台北市○○○路○段二九五巷五號一、二樓房屋及
      其土地應有部分二分之一，為其出資承購及改建，而登記於被告名下，主張兩
      造間就系爭房地有信託關係存在，惟信託係因委託人信賴受託人代其行使權利
      而成立，自須受託人與委託人間有此信託契約之合意始可成立。本件系爭建築
      物縱由原告出資改建，建築物所在土地亦由原告出資購買，而登記為被告名義
      ，然此並不當然為兩造間存有信託合意之有利證明，蓋出資購建房地而以他人
      名義登記，並非當然成立信託關係，而有可能基於信託以外之法律關係，如贈
      與、第三人利益契約等所致，原告以系爭房地係其出資承購改建，而登記於被
      告名下，主張兩造間就系爭房地成立信託關係，應不足取。
  ３、證人黃美卿雖證稱「有一次我到他們家他們正好吃飯，被告也在，原告有說房
      子跟土地一樣都是媽媽和女兒一人一半，但是她的部分要暫時登記給被告」云
      云，惟此僅足認原告將其出資購買、興建之不動產登記於被告名下，尚不足以
      證明原告與被告間有成立信託契約之合意。
  ４、證人林淑珠雖證稱「買土地跟蓋房子的錢都是我和我媽媽出的。因為我也有出
      錢，所以三、四樓就登記在我名下，一、二樓是媽媽的，但後來沒有登記在媽
      媽名下，而是登記在弟弟名下託他管理，當時媽媽跟弟弟講說一、二樓是她要
      養老用的，先登記在你名下讓你保管。後來房子出租的時候房租是媽媽收的」
      、「房租都是媽媽向承租人收的，我有看過承租人來繳房租給媽媽」云云，惟
      查：
    (一)系爭一、二、三樓房屋於完工後第一次所有權登記，即登記為被告所有，僅四
      樓登記為林淑珠所有，而非一、二樓登記於被告名下，三、四樓登記於林淑珠
      名下，有建物登記簿謄本在卷可稽（見本院台北簡易庭九十一年北調字第一二
      三號卷第十四頁至第十五頁），證人所述與房屋實際登記之情形，並不相符，
      且事涉與其有切身關係之三樓房屋所有權歸屬問題，其證言已難期無偏。
    (二)證人林淑珠所證「房租都是媽媽向承租人收的」云云，固與原告之主張相符，
      然為被告所否認，而林淑珠於系爭房屋建成後即因結婚而遷出，為兩造所不爭
      ，林淑珠亦證稱從未使用過其名下之四樓房屋，則其能否在場與聞、確切知悉
      各次租金之收取情形，已非無疑。且縱認租金確為原告自行向承租人收取，其
      則其顯係自己管理系爭房屋，而無為託被告管理而與被告成立信託契約之情事
      ，是證人林淑珠之證言，亦不足以證明兩造間就系爭房屋有信託關係存在。
    (三)另就於系爭三樓房屋所有權之歸屬，原告雖主張系爭三樓房屋係被告趁機在林
      淑珠不知情之情形下將之變更起造人而登記於自己名下云云，惟原告於起訴狀
      已自陳「原告分的一、二、三樓、林淑珠分得四樓」等語（見同上本院台北簡
      易庭卷第六頁），堪認一、二、三樓均係在原告之同意下而登記於被告名下。
      且就被告將三樓房屋登記為自己所有之時點，及委由被告辦理之原因，原告前
      後所述亦不相符（見本院卷第二十四頁及第一八七頁），而系爭三樓房屋係於
      六十五年一月十五日變更起造人為被告，其變更申請書上除有被告印文外，尚
      有林淑珠及另一起造人吳菊妹之印文，而變更申請書上林淑珠之印文核與建造
      執照申請書上之印文相同，業經本院調取台北市政府工務局六四大同蘭字第○
      一三號系爭房屋建造執照及使用執照檔案卷宗查閱無訛。另被告曾於七十年間
      與林淑珠共同提供系爭一至四樓房屋及基地全部向中國農民銀行貸款，林淑珠
      所有之四樓房屋及基地應有部分二分之一，並已於七十三年一月間以贈與及買
      賣為由，移轉為被告所有，有擔保放款借據、土地及建築改良物抵押權設定契
      約書影本、土地及建物登記簿謄本、土地所有權買賣契約書影本在卷可稽，（
      見同上本院台北簡易庭卷第八十一頁至八十七頁、本院卷第二七○頁），而該
      土地買賣所有權移轉契約書上林淑珠之印文，經核與中國農民銀行擔保放款借
      據上林淑珠之印文相同，且林淑珠於移轉四樓房屋所有權予被告時，併將其基
      地所有權應有部分全部一同移轉予被告，而未保留屬於三樓房屋之基地部分之
      所有權等情，互核以參，被告抗辯系爭三樓房屋非其擅自變更起造人而登記於
      自己名下，應為可取。原告主張三樓房屋係被告趁機擅自變更起造人而登記於
      自己名下云云，尚非有據。
  ５、又證人劉馨凌雖證稱「要去護理之家之前，我與外婆（即原告）、媽媽（即林
      淑珠）、舅舅（即被告）四人一起討論要去護理之家的事情，外婆說暫時去護
      理之家調養，之後要回北寧路，但是舅舅不准，外婆說那帶菲傭一起去重慶北
      路的老家，可是舅舅菲傭不可以一起去，因為要照顧他們家的小朋友，還說房
      子本來就是外婆與媽媽的，他們隨時可以去過戶．．」等語，惟查原告已稱其
      「居住北寧路家中時，被告及其妻兒多人皆對原告置之不理．．．若被告未回
      家吃飯佣人即以剩菜飯給原告吃，連請佣人代原告去市場買水果回來吃，佣人
      皆表示「太太不准」，原告整日居住無人理睬之豪宅內，又如何會快樂」（見
      本院卷第一九○頁），並表示不願與被告同住（見本院卷第三三四頁），則於
      上開劉馨凌所證之談話中，原告是否真有為要回北寧路被告住處之表示，已非
      無疑。且查當時原告等人既不是在討論房屋產權歸屬的問題，且依劉馨凌之證
      詞，被告對於原告要搬回系爭房屋並未反對，只是不希望原告將菲傭帶去，雙
      方之爭執點在於原告是否帶走菲傭，與系爭房屋之產權歸屬無涉，則證人證稱
      被告突然提及不相干之房屋產權歸屬問題，與常情顯有未合。況系爭三樓房屋
      自始登記為被告所有，而四樓房屋亦早經林淑珠讓售予被告，林淑珠就系爭房
      屋已無所有權存在，衡情被告並無可能認為林淑珠仍為系爭房屋所有權人之一
      而為「房子本來就是外婆與媽媽的」之陳述，證人之證言實難採為兩造間就系
      爭房地有信託關係存在之證據。
  ６、按一般社會不動產贈與之經驗，通常會由受贈人保有所有權狀，由受贈者負擔
      爾後之稅賦等費用，不動產亦會交付受贈者使用，此為常態。系爭房屋自始即
      由被告使用、收益、負擔稅捐、持有所有權狀，並以被告之名義出租，業經被
      告陳明在卷，並有租金所得扣繳憑單等在卷可稽（見本院台北簡易庭九十一年
      北調字第一二三號卷第七十九頁、第八十頁），原告就系爭房屋全部由被告使
      用收益乙節，亦不爭執（見本院卷第二十五頁），又證人林淑珠對於被告之父
      王諸賢於七十四年六月十五日所出具載有「對于關係重慶北路三段二九五巷五
      號之家（房屋及土地）全部王朝宏所有，勿論什麼人都不得爭取」之切結書，
      並於其上簽名為見證人，亦足認林淑珠亦肯認系爭房地全部為被告所有之事實
      ，原告既未能提出其他足認兩造間就系爭不動產已成立信託之合意之證據，則
      被告辯稱系爭房屋一至三樓及基地係原告所贈，兩造間就系爭房地並無信託關
      係，堪為可取。
  ７、綜上，系爭房屋既經原告贈與被告，則被告將系爭出售予他人，為其所有權之
      正當行使，自無侵權行為或不當得利之可言。兩造就系爭房地既無信託關係，
      則被告將系爭房地出售予他人，亦難認有債務不履行之情形，則原告主張兩造
      間就系爭房地有信託關係存在，信託契約業經終止，然被告已將系爭房地售予
      他人，而依民法第二百二十六條第一項、第一百八十四條第一項、第一百七十
      九條第一項規定，請求被告賠償原告因此所受相當於系爭一、二樓房屋及其基
      地價值之損害，即無可取。其以被告擅將其購買之房地出售，致其精神受有無
      比之痛苦，應依民法第二百二十七條之一準用同法第一百九十五條規定，請求
      被告給付精神慰撫金，亦不足取。
（二）原告應受扶養之方法：
  １、按直系血親相互間，互負扶養義務。扶養之程度，應按受扶養權利者之需要，
      與負扶養義務者之經濟能力及身分定之。扶養之方法，由當事人協議定之，不
      能協議時，由親屬會議定之，民法第一千一百十四條、第一千一百十九條、第
      一千一百二十條分別定有明文。本件原告為被告之直系血親尊親屬，有戶籍謄
      本在卷可稽（見本院台北簡易庭九十一年度北調字第一二三號卷第十二頁），
      其主張被告對其負有扶養義務，自為可取。
  ２、又按「親屬會議會員，應就未成年人、禁治產人或被繼承人之左列親屬與順序
      定之：一直系血親尊親屬。二三親等內旁系血親尊親屬。三四親等內之同輩血
      親。前項同一順序之人，以親等近者為先；親等同者，以同居親屬為先，無同
      居親屬者，以年長者為先。依前二項順序所定之親屬會議會員，不能出席會議
      或難於出席時，由次順序之親屬充任之」，民法第一千一百三十一條定有明文
      。本件原告主張其已於九十一年十一月十四日召開親屬會議，並經親屬會議決
      議扶養方法為由被告每月負擔十三萬元、林淑珠每月負擔二萬元之事實，業據
      其提出親屬會議記錄、親屬會議開會通知及回執影本、原告親族表、戶籍謄本
      等件為證（見本院卷第一五九頁、第一九四頁至二四○頁），被告雖抗辯原告
      從未與被告及林淑珠共同協議扶養方法，且原告有弟妺四人，然該親屬會議無
      二等親之出席，其決議難謂為有效云云。惟查，原告曾於九十一年十月十八日
      委由律師函請被告出面協商扶養方法，而無結果，有該請求協議扶養方法之律
      師函影本在卷可稽（見本院卷第一五七頁），而原告固有弟妹數人，然林忠海
      、林忠穎、林雲鶯所在不明，林智琛無法聯絡，有戶籍謄本及親屬會議通知送
      達回執影本在卷可稽（見本院卷第二一五頁至第二一七頁、第二三六頁、第二
      三七頁），其既因親等較近之二等親無法到場，而由親等較遠之親屬組成親屬
      會議，於法並無不合，被告抗辯其親屬會議無效，應非可取。
  ４、又被告自九十年九月起即未負擔原告之生活費用扶養原告，而親屬會議決議被
      告每月給付原告十三萬元以為扶養，已如前述，則原告請求被告給付九十年九
      月一日起至九十一年九月三十日止，共十三個月，每月以六萬八千元計算合計
      八十八萬四千元之扶養費，自為可取。
五、綜上所述，原告依民法第一千一百十七條規定，請求被告給付九十年九月一日起
    至九十一年九月三十日止，以每月六萬八千元計算，合計八十八萬四千元扶養費
    部分，為屬有據，應予准許。其依民法第第二百二十六條第一項、第一百八十四
    條第一項、第一百七十九條第一項、第二百二十七條之一準用同法第一百九十五
    條規定，請求被告賠償相當於系爭一、二樓房屋及其基地價值之損害，及精神慰
    撫金部分，為無理由，應予駁回。
六、兩造陳明願供擔保，聲請宣告假執行或免為假執行，經核原告勝訴部分，合於法
    律規定，爰分別酌定相當之擔保金額宣告之；原告其餘假執行之聲請，因訴之駁
    回而失所依據，不予准許。
七、結論：本件原告之訴為一部有理由，一部無理由，並依民事訴訟法第七十九條但
    書、第三百九十條第二項、第三百九十二條，判決如主文。
中      華      民      國    九十二    年      四      月    二十九    日
                              民事第三庭法      官  張靜女
右為正本係照原本作成
如對本判決上訴，須於判決送達後廿日內向本院提出上訴狀
中      華      民      國    九十二    年      四      月    二十九    日
                                        法院書記官  林桂玉

司法院資訊處製作；財團法人民間司法改革基金會備份。
